【裁判字號】    97,抗,48
【裁判日期】    970121
【裁判案由】    聲請定應執行之刑
【裁判全文】
臺灣高等法院臺中分院刑事裁定            97年度抗字第48號
抗  告  人
即 受 刑人  甲○○
上列抗告人因聲請定應執行刑案件，不服臺灣臺中地方法院中華
民國96年12月3日裁定（96年度聲字第3570號）提起抗告，本院
裁定如下：
    主  文
抗告駁回。
    理  由
一、抗告意旨略以：原裁定以抗告人因犯竊盜罪分別判處有期徒
    刑3月、4月、3月，定應執行有期徒刑8月，惟原裁定附表編
    號1、2所示之竊盜罪，業經臺灣臺中地方法院檢察署96年度
    執字第10195號通知執行，並經抗告人繳付罰金新臺幣18萬4
    千元執行完畢，而附表編號1、2所示之罪既經執行完畢，應
    無合併定應執行之刑之必要，原裁定顯有違誤，爰依法提起
    抗告，請求撤銷原裁定，並駁回檢察官之聲請等語。
二、按刑法第50條規定，裁判確定前犯數罪者，併合處罰之。數
    罪併罰，有二裁判以上者，依刑法第51條之規定，定其應執
    行之刑，同法第53條定有明文。如「二裁判以上數罪，縱其
    中一部分已執行完畢，如該數罪尚未全部執行完畢，因與刑
    法第54條，及司法院院字第1304號解釋所謂僅餘一罪之情形
    有別，自仍應依刑法第53條之規定，定其應執行之刑」。又
    「定應執行之刑，應由犯罪事實最後判決之法院檢察官聲請
    該法院依法裁定之，不能因犯罪之一部分所科之刑業經執行
    完畢，而認檢察官之聲請為不合法，予以駁回。至已執行部
    分，檢察官於指揮執行時應如何處理？係另一問題，應由檢
    察官於指揮執行時扣除之，與定應執行刑之裁定無涉」。此
    有最高法院81年度台抗字第464號、82年度台抗字第313號、
    88年度台抗325號裁判意旨可資參照。是以，裁判確定前所
    犯之數罪，依法應併合處罰，有二裁判以上者，並應依法定
    其應執行刑，縱其中一部份刑罰已執行完畢者亦同，先此敘
    明。
三、經查，抗告人於民國（下同）96年4月29日分別犯如原裁定
    附表（下稱附表）編號1、2所示之竊盜罪，於96年6月11日
    被判處有期徒刑3月、4月，並於96年7月9日確定在案，而抗
    告人於96年7月9日判刑確定前之96年4月29日又因犯如附表
    編號3所示之竊盜案件，被判處有期徒刑3月確定，雖其中附
    表編號1、2所示之罪，業於96年8月3日易科罰金執行完畢，
    有臺灣高等法院被告前案紀錄表及易科罰金之繳付證明1紙
    在卷可稽。然抗告人所犯之上開三罪既非全部執行完畢，依
    上說明，自仍應依刑法第53條之規定，定其應執行之刑。故
    原裁定就抗告人所犯上開三罪所處有期徒刑3月、4月、3 月
    部分，依刑法第51條第5款、第53條等規定，裁定定應執行
    有期徒刑8月，尚無不合。抗告意旨所為指摘，並無理由，
    依法應予駁回。
四、據上論斷，應依刑事訴訟法第412條裁定如主文。
中    華    民    國    97    年  1    月  21  日
            刑事第十一庭  審判長法  官  陳  朱  貴
                                法  官  胡  文  傑
                                法  官  何  志  通
上列正本證明與原本無異。
不得再抗告。
                                書記官  高  麗  淇
中    華    民    國    97    年    1    月    22  日


司法院資訊處製作；財團法人民間司法改革基金會備份。
